臺灣臺北地方法院交通事件裁定　　　　 94年度交聲字第530號
原處分機關　臺北市交通事件裁決所
受處分人
即異議人　　甲○○
上列受處分人因違反道路交通管理處罰條例案件，對於台北市交
通事件裁決所於民國94年5月18 日所為之處分（原處分案號：北
北市裁二字第裁22-A00000000號 ）聲明異議，本院裁定如下：
    主  文
異議駁回。
    理  由
一、本件異議人即受處分人甲○○駕駛郭清香所有車牌號碼0756
    -DＪ號自用小客車，於民國93年12月26日11時行經台北市○
    ○○路、銅山街口限速每小時50公里之路段時，為設置於該
    處之微電腦闖紅燈自動測速照相系統測得該車以時速71公里
    之速度超速行駛並拍照存證，經台北市政府警察局中正一分
    局交通分隊警員楊中儀採證後，以該車有「行車速限50公里
    ，經測時速70公里，超速21公里滿20公里以上」之情形，違
    反道路交通管理處罰條例第40條第1項規定而製單逕行舉發
    ，駕駛人即受處分人提出申訴，經原處分機關調查後仍認受
    處分人有前開違規行為，乃依道路交通管理處罰條例第40條
    第1項、第85條第2項、違反道路交通管理事件統一裁罰基準
    及處理規則第43條、第44條、第61條及違反道路交通管理事
    件統一裁罰基準表之規定裁處受處分人罰鍰1,900元，並依
    同條例第63條第1項記違規點數1點之事實，有台北市政府警
    察局舉發違反道路交通管理事件通知單、台北市交通事件裁
    決所函、交通違規案件陳述書、台北市政府警察局中正第一
    分局函、台北市交通事件裁決所違反道路交通管理事件裁決
    書暨送達證書各1份在卷可稽。
二、異議意旨略以：測速照相應連續拍攝2張照片，以證明並作
    為測速之依據，但本件採證照片卻僅有1張，且該測速照相
    設備是否經合格檢驗？有無定期檢測維修？應請舉發機關提
    出證明等語。
三、按汽車駕駛人，行車速度，超過規定之最高時速者，處新臺
    幣1,200元以上2,400元以下罰鍰，道路交通管理處罰條例第
    40 條1第項定有明文，而汽車駕駛人駕駛汽車違反道路交通
    管理處罰條例第40條第1項規定者，除應依該條所規定之罰
    鍰處罰外，並予記違規點數1點，道路交通管理處罰條例第
    63 條第1項第1款亦有明文。經查，受處分人駕駛上開自用
    小客車於93年12月26日11時行經台北市○○○路、銅山街口
    限速每小時50公里之路段時，為設置於該處之微電腦闖紅燈
    自動測速照相系統測得該車以時速71公里之速度超速行駛一
    節，業據原舉發機關即台北市政府警察局中正分局於94年3
    月11 日以北市警中正一分交字第09430967900號函說明：「
    本案車號0756-DJ自小客車違規地點：台北市○○○路、銅
    山街口，所裝設之微電腦闖紅燈自動測速照相儀器係採用地
    面感應線圈測知違規車輛所行駛之車道別，且以感應線圈之
    距離（各車道共3組，計6條感應線圈，每組距離2公尺）對
    照通過線圈的時間，換算測得違規車輛當時所行駛之速率，
    經儀器電腦判讀後予以採證照相，並於採證照片中顯示出違
    規車輛所行駛之車道別，（如採證照片右上角所示LS11，即
    為行駛於違規路段左側起第1 車道之車輛，採證照片右上角
    所示LS22，即為行駛於違規路段左側起第2 車道之車輛，餘
    此類推），採證照片中若有多部車輛同時行進中，應可排除
    究係何部車輛違規認定之疑慮。復檢視本案採證照片，行駛
    第2車道車輛車號0756-DJ自小客車時速達71公里（左上角顯
    示時速公里數071KM/h，該路段最高限速50公里）顯已超速
    違規‧‧‧」等語明確，並經舉發員警楊中儀到庭證述屬實
    ，復有採證照片1 張附卷可稽，而車輛如有超速情形為測速
    儀器所測得而予以採證照相，僅拍攝1 張即足以證明，受處
    分人辯稱測速照相應連續拍攝兩張照片，以作為測量超速之
    依據云云，尚無根據，委無足採。又本件舉發所使用之微電
    腦闖紅燈自動測速照相系統，係經原製造國即瑞士電力及環
    境度量衡部門檢驗認可，其式樣認可證書並經駐瑞士台北文
    化經濟代表團驗證文書後，經本院公證處認證在案，有上開
    經認證之式樣認可證書之原文本及中文本影本各1份附卷可
    憑，而該儀器並經兩合國際有限公司分別於93年3月1日、5
    月21日、7月13日、9月8日進行維修保養，有維保記錄4紙存
    卷可參，是本件亦無受處分人所質疑該測速照相儀器有未經
    檢驗合格及定期維修保養之情形存在，則本件舉發機關所使
    用之微電腦闖紅燈自動測速照相儀器，既經檢驗合格並按期
    維修保養，其於正常使用情況下所拍攝之測速照片復清晰紀
    錄受處分人所駕駛車輛之違規日期、時間、該路段最高速限
    、違規車輛之速度及行駛之車道別均甚明確，自堪信為正確
    無誤。是受處分人駕駛上開自小客車於前揭時、地有超速行
    駛之違規事實，洵堪認定。從而，原處分機關依道路交通管
    理處罰條例第40條第1項、第85條第2項、第63條第1項第1款
    及違反道路交通管理事件統一裁罰基準表之規定裁罰新台幣
    1,700元，並記違規點數1點，並無不當，本件異議為無理由
    ，應予駁回。
四、據上論斷，應依道路交通案件處理辦法第19條，裁定如主文
    。
中　　華　　民　　國　　94　　年　　10　　月　　21　　日
　　　　　　　　　交通法庭法　官　鍾淑慧
以上正本證明與原本無異
如不服本裁定應於送達後5日內向本院提出抗告狀
　　　　　　　　　　　　　書記官　劉英芬
中　　華　　民　　國　　94　　年　　10　　月　　25  　日
